【裁判字號】    89,訴,1398
【裁判日期】    900620
【裁判案由】    違反著作權法等
【裁判全文】
臺灣臺南地方法院刑事判決              八十九年度訴字第一三九八號
    公  訴  人  臺灣臺南地方法院檢察署檢察官
    被      告  甲○○
右列被告因違反著作權法等案件，經檢察官提起公訴（八十九年度偵字第七二七六號
），本院判決如左：
    主  文
甲○○以明知為侵害著作權之物而意圖營利而交付之方法，侵害他人之著作權為常業
，處有期徒刑壹年，緩刑年。
扣案之如附件一、二所示之盜版光碟玖佰陸拾柒片，盜版卡匣拾壹片，遊戲目錄柒本
，重製燒錄電腦程式及遊戲光碟片用電腦壹組（含螢幕壹台、主機壹台、光碟機貳台
、光碟片燒錄器壹台及鍵盤壹個），燒錄用空白光碟片貳拾捌片均沒收。
    事  實
一甲○○（於民國七十九年間因偽造文書罪經法院判處有期徒四月，於七十九年十二
  月二十七日執行完畢），係位於台南縣新化鎮○○路三八二號『達都電視遊樂器專
  賣店』之負責人，明知扣案如附件一、二所示之遊戲光碟及卡匣電腦程式著作，係
  非法重製侵害日商‧新力電腦娛樂股份有限公司（下稱新力公司）、日商‧卡波光
  股份有限公司（下稱卡波光公司）及日商‧任天堂股份有限公司（下稱任天堂公司
  ）等著作權人之著作權之盜版光碟或卡匣，且明知仿冒任天堂公司電腦程式著作之
  卡匣、包裝盒、說明書及收容盒等，有任天堂公司所享有如附件三之註冊商標圖樣
  ，現均在商標專用期間，為受我國商標法保護之商標，未經授權不得任意使用，竟
  意圖營利，自民國八十八年二月起，在上址向甘明德（另案審理中）及真實姓名、
  年藉均不詳，自稱『中華行』之人，以每片光碟新台幣（下同）三十五元之價格買
  入後，以每片六十元之價格售出，以每個卡匣二百五十元之價格買入，以每個三百
  元之價格售出，侵害新力公司、卡波光公司及任天堂公司之著作權，及侵害任天堂
  公司之商標權，並以此為常業。嗣於八十九年五月二十三日十八時四十分許，在上
  址為警查獲，並扣得甲○○所有，供犯罪所用如附件一、二所示之盜版光碟九百六
  十七片、盜版卡匣十一片及遊戲目錄七本等物，供犯罪所用或供犯罪預備之重製燒
  錄電腦程式及遊戲光碟片用電腦一組（含螢幕一台、主機一台、光碟機二台光碟片
  燒錄器一台及鍵盤一個）、燒錄用空白光碟片二十八片等物。
二案經新力公司、卡波光公司及任天堂公司訴由內政部警政署保安警察第二總隊第四
  大隊第三中隊報告台灣高雄地方法院檢察署呈請台灣高等法院檢察署檢察長令轉台
  灣台南地方法院檢察署檢察官偵查起訴。
    理  由
一訊據被告甲○○，對右開事實供承不諱，核與告訴人新力公司卡波光公司及任天堂
  公司指訴之情節相符，並有如事實欄所示之物扣案可資佐證，而上開遊戲光碟及卡
  匣電腦程式著作財產權屬於告訴人新力公司、卡波光公司及任天堂公司所有乙節，
  亦有告訴人等出之相關著作權資料數份在卷可稽，且仿冒告訴人任天堂公司電腦程
  式著作之遊戲光碟包裝盒、說明書及收容盒，有任天堂公司所享有如附件三之註冊
  商標圖樣，此有告訴人任天堂公司等提出之商標註冊證數紙及照片等在卷足憑，被
  告犯行，洵堪認定。
二查被告明知其所販賣之盜版光碟或卡匣，係侵害他人著作之物，且被告開店販賣上
  開扣案物品，數量龐大，其顯恃以為生，核其所為，係犯著作權法第九十四條、第
  九十三條第三款、第八十七條第二款之以侵害他人之著作權為常業罪及商標法第六
  十三條之販賣仿冒商標商品罪。其以行為同時觸犯上開二罪，係想像競犯，應依刑
  法第五十五條前段之規定，從一重之前罪處斷。爰審酌被告犯罪之一切情狀，量處
  有期徒刑一年。查被告前受有期徒刑之宣告，於七十九年十二月二十七日執行完畢
  後，五年以內未曾受有期徒刑以上刑之宣告，有台灣高等法院被告全國前案紀錄表
  在卷可稽，本院認被告經此次科刑後，當知所警惕，無再犯之虞，宣告刑以暫不執
  行為適當，併予宣告緩刑三年，以觀後效。扣案如事實欄所載之物，係被告所有，
  供犯罪所用或供犯罪預備之物，均依法一併宣告沒收。
三告訴意旨另以：被告除販賣如附件一、二所示之盜版光碟及卡匣外，其所販賣之光
  碟及卡匣尚侵害告訴人新力公司『ＰＳ設計圖』及任天堂公司『Nintendo』或『Ｇ
  ＡＭＥ  ＢＯＹ』之商標專用權及行使偽造私文書之罪嫌等情。查公訴人以：商標
  權之「侵害」，係基「行銷自己產品之目的」，於行銷時以「使消費者誤認」為目
  的，冒用他人知名或已註冊之商標以便搭售自己之產品。經查被告並無自己之軟體
  產品，光碟片係由不詳人士盜拷自前揭日遊戲軟體，盜拷軟體出現在電視影像中之
  所以會出現告訴人新力公司『ＰＳ設計圖』及任天堂公司『Nintendo』或『ＧＡＭ
  Ｅ  ＢＯＹ』，實係該不詳人士盜拷軟體侵害著作權時之當然結果，被告所販售盜
  拷之遊戲軟體時，其外包裝完全未標識任何商標圖權，行銷時不至於使人混淆或誤
  認告訴人新力公司或任天堂公司之產品，且無任何「搭售」性質，實難強認上開行
  為係屬「商標使用」行為。被告所販賣盜拷軟體之包裝內外均未有任何商標圖樣，
  應不可能使消費者產生誤認，實難認為被告有侵害商標法之主觀犯意。又被告除販
  賣該盜拷軟體外，並未特別有一「行使偽造私文書」之意思傳達，客觀上，消費者
  均一望即知上開光碟係盜拷軟體，並無造成消費者誤認該軟體係經告訴人等授權之
  可能，此種告訴人等所稱之「行使」，事實上亳無法律上之意義，且告訴人等之損
  害係來自於著作權遭受侵害，並非上開影像顯現（告訴人等稱「行使」）之結果，
  該「行使」並不足以生損害於公眾或他人，告訴人等將此部分獨立於販賣盜拷軟體
  行為外，不僅不合社會常理，且如此解釋刑法行使偽造文書罪之「行使」概念，似
  乎流於概括法學。綜上所述，實難被告另涉有違反商標法及行使偽造私文書之罪嫌
  等情。是告訴人所指此部分犯行，既未經公訴人起訴，本院自毋庸加以審判，併此
  敘明。
據上論斷，應依刑事訴訟法第二百九十九條第一項前段、著作權法第九十四條、第九
十三條第三款、第八十七條第二款、商標法第六十三條、刑法第十一條前段、第五十
五條前段、第七十四條第二款、第三十八條第一項第二款，條第二款、刑法第十一條
前段、第五十六條、第四十一條第一項前段，第三十八條第一項第二款，判決如主文
。
中    華    民    國      九  十     年      六     月       二十       日
                              臺灣臺南地方法院刑事第三庭
                                          法      官   蘇  孫  波
右正本證明與原本無異。
如不服本判決應於送達後十日內向本院提出上訴狀。
                                          書  記  官   羅  宗  賢
中    華    民    國      九  十     年      六     月       二十七     日


司法院資訊處製作；財團法人民間司法改革基金會備份。
